# 凡是日后进合同履约成本的支出，都是购买商品提供劳务吗？

提问人：baibing132y 时间：2022-12-12 23:52:45
陈版您好，有个问题想请教下，我公司是建筑企业，像是监测费、安全文明施工费、施工现场的水电费、项目上人员的差旅费交通费等等，这些间接费用，都是通过合同履约成本归集，确认成本的时候转到主营业务成本，这些支出有的是对公打给供应商，有的是零星报销打给员工(通过其他应收款-备用金核算)，以上支出，现金流是否属于购买商品提供劳务支付的现金，还是支付的其他呢？
非常谢谢您一直一来的回复。

回答人：chenyiwei
实务中通常有这样的习惯性理解，也可以认为是惯例，很多时候检查报表之间的勾稽关系也是依据这一原则处理的。当然也有将与零星报销打给员工(通过其他应收款-备用金核算)的支出列入“支付其他与经营活动有关的现金”的做法。不论采用何种做法，关键是要保持列报方式的一贯性。